臺灣臺南地方法院交通事件裁定　　　　 96年度交聲字第142號
移送機關　　交通部公路總局嘉義區監理所臺南監理站
受處分人
即異議人　　甲○○
上列受處分人因違反道路交通管理處罰條例案件，對於交通部公
路總局嘉義區監理所臺南監理站民國96年1月15日所為之裁決處
分（處分案號：嘉監南字第裁74-Z00000000號），聲明異議，本
院裁定如下：
    主  文
原處分撤銷。
甲○○汽車行駛於高速公路，未依規定使用路肩，處罰鍰新臺幣
肆仟元，並記違規點數壹點。
    理  由
一、本件聲明異議意旨略以：受處分人即異議人甲○○所有之牌
    照號碼5926-NQ號自小客貨車，被警逕行舉發於民國95年1月
    31日16時33分，在國道1號北向243公里處，「行駛路肩（照
    片採證）」，並經臺南監理站於96年1月15日依道路交通管
    理處罰條例第33條第1項第9款（臺南監理站漏載第9款）、
    第63條第1項第1款（臺南監理站漏載第1款）及「違反道路
    交通管理事件統一裁罰基準表」之規定，以上開裁決書裁處
    罰鍰新臺幣6千元，並記違規點數1點。惟異議人於96年1月
    31日才到郵局領到違規裁決書，之前並未收到紅單或照片就
    要被裁處罰鍰新臺幣6千元實在不服，如果有收到照片一定
    依照違規日期去罰鍰，為此聲明異議。
二、按行政罰法於94年2月5日公布，於95年2月5日施行，依行政
    罰法第5條「行為後法律或自治條例有變更者，適用行政機
    關最初裁處時之法律或自治條例，但裁處前之法律或自治條
    例有利於受處罰者，適用最有利於受處罰者之規定」之規定
    ，係採「從新從輕」原則。次按汽車行駛於高速公路或設站
    管制之道路，而不遵管制之規定者，處汽車駕駛人新臺幣3
    千元以上6千元以下罰鍰；並記違規點數1點，94年12月28日
    修正，95年7月1日施行前之道路交通管理處罰條例第33條第
    1項第9款及第63條第1項第1款分別定有明文。上開規定與94
    年12月28日修正，95年7月1日施行之道路交通管理處罰條例
    第33條第1項及第63條第1項第1款之規定處罰並無不同。查
    本件係於95年1月31日違規，道路交通管理處罰條例係於94
    年12月28日修正，其中該條例第33條第1項第9款及第63條第
    1項第1款係於95年7月1日施行，而臺南監理站係在96年1月
    15日為裁決處分，則依上開行政罰法第5條規定，自應比較
    上開新、舊道路交通管理處罰條例之規定何者對於異議人較
    為有利。經比較結果，處罰相同，自應依從新原則，適用94
    年12月28日修正，95年7月1日施行之道路交通管理處罰條例
    第33條第1項第9款及第63條第1項第1款之規定，合先說明。
三、經查：
(1)、受處分人即異議人甲○○所有之牌照號碼5926-NQ號自小客
    貨車，被警逕行舉發於95年1月31日16時33分，在國道1號北
    向243公里處，「行駛路肩（照片採證）」之事實，有內政
    部警政署國道公路警察局第4警察隊95年2月5日公警局交字
    第Z00000000號舉發違反道路交通管理事件通知單（下稱舉
    發單）及照片2張附卷可稽。
(2)、異議人之戶籍在「臺南市○○○○街19號6樓」，並未變更，
    業經異議人於本院96年3月21日調查時陳明明確，並有本院
    依職權調取之異議人之戶籍謄本一份附卷可稽。上開舉發單
    之通知聯經國道公路警察局第四警察隊依異議人之戶籍地址
    掛號郵寄，因無人受領，而於95年5月3日依法另為寄存送達
    ，並於95年5月8日寄存於臺南市德高厝郵局，有國道公路警
    察局送達證書及大宗掛號郵件存根各1紙附卷可稽。故本件
    違規之舉發單已於95年5月8日合法寄存送送達在案，雖異議
    人辯稱其未收到舉發單，但並不影響本件違規舉發合法送達
    之效力。惟查本件交通違規係屬逕行舉發，舉發單上所載之
    應到案日期為95年3月5日前，而上開合法送達之日期為95年
    5月8日，則上開95年3月5日前應到案之日期即已失效而對異
    議人無拘束力。又查國道公路警察局第四警察隊並未另以新
    的應到案日期通知異議人，則異議人自不受未於應到案期限
    內繳納罰鍰或聽候裁決而加重處罰之不利益。準此，臺南監
    理站未依道路交通管理處罰條例第92條第3項授權交通部會
    同內政部訂定之「違反道路交通管理事件統一裁罰基準及處
    理細則」第2條所訂定之「違反道路交通管理事件統一裁罰
    基準表」之規定，處異議人罰鍰新臺幣4千元，竟加重裁處
    異議人罰鍰新臺幣6千元，於法尚有未洽。
四、綜上所述，異議人之異議為無理由，惟原處分裁處異議人罰
    鍰新臺幣6千元，並記違規點數1點，於法不合，已如上述，
    應由本院裁定將原處分撤銷，並諭知應處異議人罰鍰新臺幣
    4千元及記違規點數1點，以資適法。
五、據上論斷，應依道路交通管理處罰條例第87條第2項、第33
    條第1項第9款及第63條第1項第1款，道路交通案件處理辦法
    第20條前段，裁定如主文。
中　　華　　民　　國　　96　　年　　8 　　月　　15　　日
　　　　　　　　　　　　　　　交通法庭法　官　林勝利
以上正本證明與原本無異。
如不服本裁定應於送達後5日內向本院提出抗告狀（應附繕本）
。
      　　　　　　　　　      　　　　書記官　陳金堂
中　　華　　民　　國　　96　　年　　8 　　月　　15　　日
